臺灣高等法院臺南分院刑事判決　　　　 94年度上訴字第737號
上　訴　人
即　被　告　陳青雲即甲○○）.
選任辯護人　李合法律師
　　　　　　趙培皓律師
上列上訴人因違反槍砲彈藥刀械管制條例案件，不服臺灣台南地
方法院九十四年度訴字第一八○號中華民國九十四年六月廿三日
第一審判決（起訴案號：臺灣台南地方法院檢察署九十四年度偵
字第七三號），提起上訴，本院判決如下：
    主  文
上訴駁回。
    事  實
一、陳青雲（即甲○○）因偽造文書案件，於九十三年六月十三
    日，經臺灣花蓮地方法院，以九十三年花訴字第六號，判處
    有期徒刑三月，緩刑二年確定，現仍在緩刑期間（未構成累
    犯）。詎陳青雲仍不知悔改，明知非經中央主管機關許可，
    不得持有槍砲彈藥刀械管制條例第四條第一項第一款所示槍
    砲，竟於九十三年十一月底某日，在臺南市○區○○○路二
    段八十八號其經營「上華傢俱行」工廠，於整理舊沙發割開
    皮套後，發現該舊沙發內藏有具殺傷力仿BERETTA-廠92FS型
    半自動手槍製造金屬玩具手槍車通槍管內阻鐵而成之改造手
    槍一枝（槍枝管制編號0000000000號，不含彈匣），竟未向
    主管機關報繳，而未經許可，無故持有上開改造手槍一枝。
    嗣於九十三年十二月十三日凌晨二時卅分許，在上址工廠前
    ，因與楊源和父子發生爭執，於拉扯間，當楊源和抱住陳青
    雲腰際時，因而發現陳青雲將上開手槍插於腰際，旋警方據
    報後，前往現場，當場扣得上開改造手槍一枝（槍枝管制編
    號0000000000號，不含彈匣）。
二、案經臺南市警察局第五分局報請臺灣臺南地方法院檢察署檢
    察官偵查起訴。
    理　由
甲、證據能力部分：
一、按被告以外之人，於審判外之陳述，雖不符刑事訴訟法第一
    百五十九條之一至之四規定，而經當事人於審判程序同意作
　　為證據，法院審酌該言詞陳述或書面陳述作成時之情況，認
  　為適當者，亦得為證據，刑事訴訟法第一百五十九條之五第
    一項，定有明文。
二、查目擊證人楊源和、楊水俊於警詢供述，雖均屬被告以外之
    人於審判外之陳述，然目擊證人楊源和及楊水俊在警訊，係
    就渠等與被告發生爭執，於拉扯間，當楊源和抱住陳青雲腰
    際時，因而發現陳青雲將上開手槍插於腰際等發覺槍枝過程
    供述，且被告為所供承，足見目擊證人二人於警訊供述，依
    其供述作成情況，顯均係出於渠等任意性供述，復經被告於
    原審時同意作為證據，依上規定，本院認目擊證人楊源和及
    楊水俊於警訊供述，均有證據能力，合先說明。
乙、實體部分：
一、上揭事實，業據上訴人即被告陳青雲迭於警偵訊及原審時，
    均自白不諱，且上揭改造手槍，於九十三年十二月十三日為
    被告持有，已據證人即目擊者楊源和、楊水俊於警詢供證屬
    實（詳警卷七至十一頁），並有扣案改造手槍一枝（槍枝管
    制編號0000000000號，不含彈匣）在案可佐。又扣案改造手
    槍一枝（槍枝管制編號0000000000號，不含彈匣），經送刑
    事警察局鑑驗結果認：係由仿BERETTA-廠92FS型半自動手槍
    製造之金屬玩具手槍車通槍管內阻鐵而成之改造手槍，機械
    性能良好，可擊發適用子彈，認具殺傷力，有刑事警察局九
    十四年一月廿一日刑鑑字第０九三０二五０一八六號槍彈鑑
    定書在卷可稽（詳原審卷十一至十三頁）。且該送鑑改造手
    槍一枝（槍枝管制編號0000000000號），經刑事警察局裝填
    適用子彈實際試射結果：測得發射金屬彈頭（直徑約8.9MM
    、重量約4.2G-）速度為每秒349公尺，計算其動能為255.78
    焦耳，單位面積動能每平方公分為411.15焦耳。另殺傷力之
    相關數據：(一)美國軍醫總署定義為：彈丸撞擊動能達58呎磅
    （約78.6焦耳），則足以使人喪失戰鬥能力。(二)刑事警察局
    對活豬做射擊測試結果，彈丸單位面積動能達每平方公分24
    焦耳，則足以穿入豬隻皮肉層。(三)又依日本科學警察研究所
    研究結果，彈丸單位面積動能，達每平方公分20焦耳，則足
    以穿入人體皮肉層，亦有該局九十四年五月十六日第○九四
    ○○五○五九七號函及試射子彈照片二紙在卷可憑（詳原審
    卷五二、五三頁）。由此可知，扣案改造手槍，經試射後，
    其所發射彈丸單位面積動能，顯已逾上開具有殺傷力之標準
    值，足見被告持有扣案改造手槍，確具有殺傷力無訛。此外
    ，有臺南市警察局第五分局搜索扣押筆錄一份、臺南市警察
    局第五分局扣押證明書一紙、查獲槍枝現場照片暨查獲槍枝
    照片三紙及扣押物品清單一紙在卷可憑（詳警卷十三、十四
    、十六、十八頁；原審卷十五頁）。綜上所述，被告自白，
    核與事實相符。是被告未經許可持有可發射子彈改造手槍犯
    行，事證明確，堪以認定。
二、按行為後法律有變更者，適用裁判時之法律。但裁判前之法
    律有利於行為人者，適用最有利於行為人之法律，刑法第二
    條第一項，定有明文。查被告陳青雲行為後，槍砲彈藥刀械
    管制條例於九十四年一月廿六日經總統以華總一義字第０九
    四０００一０一０一號修正公布，並於九十四年一月廿八日
    生效。檢察官起訴被告所犯「修正前槍砲彈藥刀械管制條例
    第十一條第四項」規定，業經刪除，並將該條項所規定「未
    經許可持有其他可發射子彈具有殺傷力之改造手槍罪」，移
    列至同條例第八條第四項，合併修正，而修正前後之該罪構
    成要件雖無不同，然修正後刑度，則已由「一年以上七年以
    下有期徒刑，併科新臺幣七百萬元以下罰金」，提高為「三
    年以上十年以下有期徒刑，併科新臺幣七百萬元以下之罰金
    」。茲經比較被告行為時及裁判時法律，適用結果，以修正
    前槍砲彈藥刀械管制條例，較有利於被告，本件自應依刑法
    第二條第一項但書規定，適用修正前槍砲彈藥刀械管制條例
    第十一條第四項規定論處。
三、查被告陳青雲未經許可，持有上開具殺傷力改造手槍一枝，
    核其所為，係犯修正前槍砲彈藥刀械管制條例第十一條第四
    項未經許可，而持有可發射子彈具有殺傷力之改造手槍罪。
四、原判決以被告罪證明確，因予適用修正前槍砲彈藥刀械管制
    條例第十一條第四項，刑法第二條第一項但書、第十一條前
    段、第四十二條第二項、第三十八條第一項第一款，罰金罰
    鍰提高標準條例第二條，現行法規所定貨幣單位折算新臺幣
    條例第二條規定，併審酌被告曾因偽造文書案件，於九十三
    年六月十三日，經臺灣花蓮地方法院，以九十三年花訴字第
    六號，判處有期徒刑三月，緩刑二年確定，現仍在緩刑期間
    （未構成累犯），有臺灣高等法院被告全國前案紀錄表在卷
    可憑。則被告於緩刑期間，猶不知悔改，復未經許可，無故
    持有前開具殺傷力之扣案改造手槍一枝，影響社會治安，暨
    對他人生命、身體構成威脅，然被告並未持有扣案改造手槍
    ，具體地對他人之生命、身體、財產予以危害，審酌被告智
    識程度、現已離婚，尚有二名未成年子女需其撫育之生活狀
    況，及犯後坦承犯行，尚具悔意態度等一切情狀，量處有期
    徒刑一年四月，併科罰金新台幣四萬元，並就罰金部分，諭
　　知罰金如易服勞役，以新台幣九百元即銀元三百元，折算一
  　日之標準，以資懲儆。併敘明扣案前揭改造手槍一枝（槍枝
    管制編號為0000000000號，原判決在此誤載為0000000000號
    ，不含彈匣），經鑑定結果，認具有殺傷力，係屬違禁物，
    應依刑法第三十八條第一項第一款規定，宣告沒收之。
五、本院經核，原判決認事用法，均無違誤，量刑亦稱妥適。被
    告上訴意旨，以原判決量刑過重為由，指摘原判決不當云云
    。然查，本件被告所犯上開未經許可，持有可發射子彈具有
    殺傷力之改造手槍罪，法定刑為一年以上七年以下，併科罰
　　金新台幣七百萬元以下，且本件被告係因與被害人楊源和父
  　子發生爭執時，而持有上開改造手槍，隨時可能造成他人生
    命、身體之危害，則原判決對被告量處有期徒刑一年四月，
    併科罰金新台幣四萬元，已接近法定最低刑度，本院因認原
    判決對被告量刑，符合罪刑相當原則。被告上訴意旨，指摘
    原判決量刑過重，依上所述，核無理由，應予駁回。
據上論斷，應依刑事訴訟法第三百六十八條，判決如主文。
本案經檢察官劉得鉦到庭執行職務。
中　　華　　民　　國　　94　　年　　10　　月　　13　　日
                  刑事第六庭    審判長法　官  蔡崇義
                                      法　官  吳永宋
                                      法　官  董武全
以上正本證明與原本無異。
如不服本判決，應於收受本判決後十日內向本院提出上訴書狀。
其未敘述上訴理由者並得於提起上訴後十日內向本院補提理由書
狀（均須按他造當事人之人數附繕本）「切勿逕送上級法院」。
　　　　　　　　　　　　　　　　　　　書記官  許美惠
中　　華　　民　　國　　94　　年　　10　　月　　13　　日
附錄法條：
「修正前」槍砲彈藥刀械管制條例第十一條第一項、第四項：
未經許可，製造、販賣或運輸第四條第一項第一款所稱其他可發
射金屬或子彈具有殺傷力之各式槍砲者，處五年以上有期徒刑，
併科新臺幣一千萬元以下罰金。
未經許可，持有、寄藏或意圖販賣而陳列第一項所列槍砲者，處
一年以上七年以下有期徒刑，併科新臺幣七百萬元以下罰金。
「修正後」槍砲彈藥刀械管制條例第八條第一項、第四項：
未經許可，製造、販賣或運輸鋼筆槍、瓦斯槍、麻醉槍、獵槍、
空氣槍或第四條第一項第一款所定其他可發射金屬或子彈具有殺
傷力之各式槍砲者，處無期徒刑或五年以上有期徒刑，併科新臺
幣一千萬元以下罰金。
未經許可，持有、寄藏或意圖販賣而陳列第一項所列槍枝者，處
三年以上十年以下有期徒刑，併科新臺幣七百萬元以下罰金。